【裁判字號】    99,財管,6
【裁判日期】    990317
【裁判案由】    選任遺產管理人
【裁判全文】
臺灣雲林地方法院民事裁定               99年度財管字第6號
聲  請  人  甲○○
上列聲請人聲請對被繼承人乙○選任遺產管理人事件，本院裁定
如下：
    主  文
選任財政部國有財產局臺灣中區辦事處雲林分處為被繼承人乙○
之遺產管理人。
准對被繼承人乙○（女、民前43年【即明治元年】6 月29日生，
生前最後住所：雲林縣北港鎮北港里690 號，於民國2 年7 月29
日死亡）之繼承人為承認繼承之公示催告。
被繼承人乙○之繼承人，應自前項公示催告最後登載新聞紙之日
起六個月內承認繼承。上述期限屆滿，無繼承人承認繼承時，被
繼承人乙○之遺產，於清償債權，並交付遺贈物後，如有賸餘即
歸屬國庫。
程序費用由被繼承人乙○之遺產負擔。
    理  由
一、聲請意旨略以：被繼承人乙○於民國2 年7 月29日( 日據時
    期) 死亡絕戶，查無應為繼承之人，遺有雲林縣北港鎮○○
    段853 地號( 地目：建、面積：85.24 平方公尺、權利範圍
    ：全部) 之土地，聲請人為上開土地之占有人，因此，依無
    人繼承之遺產，聲請指定遺產管理人，並依法為承認繼承之
    公示催告程序等語。
二、按繼承開始時，繼承人之有無不明，而無親屬會議或親屬會
    議未於1 個月內選定遺產管理人者，利害關係人或檢察官得
    聲請法院選任遺產管理人，並由法院依公示催告程序，定6
    個月以上之期限，公告繼承人，命其於期限內承認繼承，民
    法第1177條，第1178條定有明文。
三、經查，聲請人主張之上開事實，已據其提出被繼承人乙○之
    戶籍謄本、土地登記謄本等件為證，自堪信為真實。而被繼
    承人乙○之遺產，於目前既可確認屬無人承認繼承之狀態，
    且本件未有經親屬會議選定遺產管理人之資料，及聲請人為
    利害關係人等情，足認聲請人所為之聲請認與前揭規定，尚
    無不合。
四、按公示催告期限屆滿，無繼承人承認繼承時，其遺產於清償
    債權，並交付遺贈物後，如有剩餘，歸屬國庫；又按非公用
    國有財產以財政部國有財產局為管理機關，民法第1185條、
    國有財產法第12條分別定有明文。查本件被繼承人乙○於民
    國2 年7 月29日死亡絕戶，並無子嗣及其他應為繼承之人，
    已如上述。而本件經本院函詢財政部國有財產區臺灣中區辦
    事處雲林分處對於擔任本件遺產管理人之意見，該分處亦回
    函表示同意為本件遺產管理人，因此，本件乃指定財政部國
    有財產局臺灣中區辦事處雲林分處為被繼承人乙○之遺產管
    理人為適當，並依法為承認繼承之公示催告。
五、依非訟事件法第157條，裁定如主文。
中    華    民    國    99    年    3     月    17    日
                  家事法庭      法  官  林秋火
以上正本係照原本作成
如對本裁定抗告須於裁定送達後10日內向本院提出抗告狀
中    華    民    國    99    年    3     月    17    日
                                書記官  林麗娟

司法院資訊處製作；財團法人民間司法改革基金會備份。
